en: Display technology: AHVA; AMOLED; Analog; CRT; Color; DLP; Digital; E-ink; FLD; IPS; LCD; LCM; LCoS; LED; MIP; MicroLED; Mini-LED; Monochrome; OLED; PLS; PMOLED; Plasma; QLED; SAMOLED; SVA; TFT; TFT-LCD; TN; VA; VFD; Other
sl-SI: Tehnologija zaslona: AHVA; AMOLED; Analogna; CRT; Barvno; DLP; Digitalno; E-črnilo; FLD; IPS; LCD; LCM; LCoS; LED; MIP; MicroLED; Mini-LED; Enobarvno; OLED; PLS; PMOLED; Plazma; QLED; SAMOLED; SVA; TFT; TFT-LCD; TN; VA; VFD; Drugo
hu: Kijelző technológiája: AHVA; AMOLED; Analóg; CRT; Színes; DLP; Digitális; E-ink; FLD; IPS; LCD; LCM; LCoS; LED; MIP; MicroLED; Mini-LED; Monokróm; OLED; PLS; PMOLED; Plazma; QLED; SAMOLED; SVA; TFT; TFT-LCD; TN; VA; VFD; Egyéb
sv: Skärmteknik: AHVA; AMOLED; Analog; CRT; Färg; DLP; Digital; E-bläck; FLD; IPS; LCD; LCM; LCoS; LED; MIP; MicroLED; Mini-LED; Svartvit; OLED; PLS; PMOLED; Plasma; QLED; SAMOLED; SVA; TFT; TFT-LCD; TN; VA; VFD; Annat
nl: Schermtechnologie: AHVA; AMOLED; Analoog; CRT; Kleur; DLP; Digitaal; e-inkt; FLD; IPS; LCD; LCM; LCoS; Led; MIP; MicroLED; Mini-LED; Monochroom; OLED; PLS; PMOLED; Plasma; QLED; SAMOLED; SVA; TFT; TFT-LCD; TN; VA; VFD; Andere
ru: Технология экрана: AHVA; AMOLED; Аналоговые; CRT; Цветной; DLP; Цифровой; Электронные чернила; FLD; IPS; LCD; LCM; LCoS; LED; MIP; MicroLED; Mini-LED; Монохромный; OLED; PLS; PMOLED; Плазма; QLED; SAMOLED; SVA; TFT; TFT-LCD; TN; VA; VFD; Другой
th: เทคโนโลยีของจอแสดงผล: AHVA; AMOLED; อนาล็อก; CRT; สี; DLP; ดิจิทัล; E-ink; FLD; IPS; LCD; LCM; LCoS; การพิมพ์ระบบ LED; MIP; MicroLED; Mini-LED; ขาวดำ; OLED; PLS; PMOLED; พลาสมา; QLED; SAMOLED; SVA; TFT; TFT-LCD; TN; VA; VFD; อื่นๆ
hr-HR: Tehnologija zaslona: AHVA; AMOLED; Analogni; CRT; Boja; DLP; Digitalni; E-tinta; FLD; IPS; LCD; LCM; LCoS; LED; MIP; MicroLED; Mini-LED; Jednobojno; OLED; PLS; PMOLED; Plazma; QLED; SAMOLED; SVA; TFT; TFT-LCD; TN; VA; VFD; Ostalo
zh-TW: 顯示技術: AHVA; AMOLED; 類比; CRT; 顏色; DLP; 數位; E-ink; FLD; IPS; LCD; LCM; LCoS; 發光二極體; MIP; MicroLED; Mini-LED; 單色; OLED; PLS; PMOLED; 電漿; QLED; 三星 OLED; SVA; TFT; TFT-LCD; TN; VA; VFD; 其他
zh-CN: 显示屏技术: AHVA; AMOLED; 模拟; CRT; 颜色; DLP; 数字化; E-ink; FLD; IPS; LCD; LCM; LCoS; LED; MIP; MicroLED; Mini-LED; 单色; OLED; PLS; PMOLED; 等离子体; QLED; SAMOLED; SVA; TFT; TFT-LCD; TN; VA; VFD; 其他
cs: Technologie displeje: AHVA; AMOLED; Analogový; CRT; Barva; DLP; Digitální; Elektrický inkoust; FLD; IPS; LCD; LCM; LCoS; LED; MIP; MicroLED; Mini-LED; Černobílý; OLED; PLS; PMOLED; Plazma; QLED; SAMOLED; SVA; TFT; TFT-LCD; TN; VA; VFD; Jiné
de: Bildschirmtechnologie: AHVA; AMOLED; Analog; CRT; Farbe; DLP; Digital; E-Ink; FLD; IPS; LCD; LCM; LCoS; LED; MIP; MicroLED; Mini-LED; Monochrom; OLED; PLS; PMOLED; Plasma; QLED; SAMOLED; SVA; TFT; TFT-LCD; TN; VA; VFD; Sonstiges
fi: Näyttöteknologia: AHVA; AMOLED; Analoginen; CRT; Väri; DLP; Digitaalinen; E-Ink; FLD; IPS; LCD; LCM; LCoS; LED; MIP; MicroLED; Mini-LED; Mustavalkoinen; OLED; PLS; PMOLED; Plasma; QLED; SAMOLED; SVA; TFT; TFT-LCD; TN; VA; VFD; Muu
tr: Ekran Teknolojisi: AHVA; AMOLED; Analog; CRT; Renk; DLP; Dijital; E-ink; FLD; IPS; LCD; LCM; LCoS; LED; MIP; MicroLED; Mini-LED; Tek renkli; OLED; PLS; PMOLED; Plazma; QLED; SAMOLED; SVA; TFT; TFT-LCD; TN; VA; VFD; Diğer
fr: Technologie d’affichage: AHVA; AMOLED; Analogique; CRT; Couleur; DLP; Numérique; Encre électronique; FLD; IPS; LCD; LCM; LCoS; LED; MIP; MicroLED; Mini-LED; Monochrome; OLED; PLS; PMOLED; Plasma; QLED; SAMOLED; SVA; TFT; TFT-LCD; TN; VA; VFD; Autre
pl: Technologia monitora: AHVA; AMOLED; Analogowy; CRT; Kolor; DLP; Cyfrowe; E-ink; POC; IPS; LCD; LCM; LCoS; LED; MIP; MicroLED; Mini-LED; Monochromatyczne; OLED; PLS; PMOLED; Osocze; QLED; SAMOLED; SVA; TFT; TFT-LCD; TN; VA; VFD; Pozostałe
ko: 디스플레이 기술: AHVA; AMOLED; 아날로그; CRT; 색상; DLP; 디지털; E-ink; FLD; IPS; LCD; LCM; LCoS; LED; MIP; MicroLED; Mini-LED; 모노크롬; OLED; PLS; PMOLED; 플라스마; QLED; SAMOLED; SVA; TFT; TFT-LCD; TN; VA; VFD; 기타
ja: ディスプレイ技術: AHVA; AMOLED; アナログ; CRT; 色; DLP; デジタル; E-ink; FLD; IPS; LCD; LCM; LCoS; LED; MIP; MicroLED; Mini LED; モノクロ; 有機EL; PLS; PMOLED; プラズマ; QLED; SAMO LED; SVA; TFT; TFT-LCD; TN; VA; VFD; その他
es: Tecnología de pantalla: AHVA; AMOLED; Analógico; CRT; Color; DLP; Digital; E-ink; FLD; IPS; LCD; LCM; LCoS; LED; MIP; MicroLED; Mini-LED; Monocromo; OLED; PLS; PMOLED; Plasma; QLED; SAMOLED; SVA; TFT; TFT-LCD; TN; VA; VFD; Otros
lt-LT: Ekrano technologija: AHVA; AMOLED; Analoginis; CRT; Spalvotas; DLP; Skaitmeninė; „E-ink“; FLD; IPS; LCD; LCM; LCoS; LED; MIP; „MicroLED“; „Mini-LED“; Vienspalvis; OLED; PLS; PMOLED; Plazminis; QLED; SAMOLEDAS; SVA; TFT; TFT-LCD; TN; VA; VFD; Kita
bg-BG: Технология на дисплея: AHVA; AMOLED; Аналогов; CRT; Цветен; DLP; Цифров; E-ink; FLD; IPS; LCD; LCM; LCoS; LED; MIP; MicroLED; Mini-LED; Монохромен; OLED; PLS; PMOLED; Плазма; QLED; SAMOLED; SVA; TFT; TFT-LCD; TN; VA; VFD; Други
it: Tecnologia del display: AHVA; AMOLED; Analog; CRT; Color; DLP; Digital; E-ink; FLD; IPS; LCD; LCM; LCoS; LED; MIP; MicroLED; Mini-LED; Monocromatico; OLED; PLS; PMOLED; Plasma; QLED; SAMOLED; SVA; TFT; TFT-LCD; TN; VA; VFD; Altro
pt-BR: Tecnologia da tela: AHVA; AMOLED; Analógico; CRT; Cor; DLP; Digital; E-ink; FLD; IPS; LCD; LCM; LCoS; LED; MIP; MicroLED; Mini-LED; Monocromático; OLED; PLS; PMOLED; Plasma; QLED; SAMOLED; SVA; TFT; TFT-LCD; TN; VA; VFD; Outro
sk-SK: Technológia zobrazenia: AHVA; AMOLED; Analógový; CRT; Farba; DLP; Digitálny; E-atrament; FLD; IPS; LCD; LCM; LCoS; LED; MIP; MicroLED; Mini-LED; Monochromatický; OLED; PLS; PMOLED; Plazmový; QLED; SAMOLED; SVA; TFT; TFT-LCD; TN; VA; VFD; Iné
ro-RO: Tehnologie afișaj: AHVA; AMOLED; Analogic; CRT; Color; DLP; Digital; E-ink; FLD; IPS; LCD; LCM; LCoS; LED; MIP; MicroLED; Mini-LED; Monocrom; OLED; PLS; PMOLED; Plasmă; QLED; PMOLED; SVA; TFT; TFT-LCD; TN; VA; VFD; Altele
da: Skærmteknologi: AHVA; AMOLED; Analog; CRT; Farve; DLP; Digital; E-ink; FLD; IPS; LCD; LCM; LCoS; LED; MIP; MicroLED; Mini-LED; Monokrom; OLED; PLS; PMOLED; Plasma; QLED; SAMOLED; SVA; TFT; TFT-LCD; TN; VA; VFD; Andet
vi: Công nghệ màn hình: AHVA; AMOLED; Analog; CRT; Màu; DLP; Kỹ thuật số; E-ink; FLD; IPS; LCD; LCM; LCoS; LED; MIP; MicroLED; Mini LED; Đơn sắc; OLED; PLS; PMOLED; Plasma; QLED; SAMOLED; SVA; TFT; TFT-LCD; TN; VA; VFD; Khác
pt-PT: Tecnologia do ecrã: AHVA; AMOLED; Analógico; CRT; Cor; DLP; Digital; Tinta eletrónica; FLD; IPS; LCD; LCM; LCoS; LED; MIP; MicroLED; Mini-LED; Monocromático; OLED; PLS; PMOLED; Plasma; QLED; SAMOLED; SVA; TFT; TFT-LCD; TN; VA; VFD; Outro
nb: Skjermteknologi: AHVA; AMOLED; Analog; CRT; Farge; DLP; Digital; E-ink; FLD; IPS; LCD; LCM; LCoS; LED; MIP; MicroLED; Mini-LED; Monokrom; OLED; PLS; PMOLED; Plasma; QLED; SAMOLED; SVA; TFT; TFT-LCD; TN; VA; VFD; Annen
el: Τεχνολογία οθόνης: AHVA; AMOLED; Αναλογικό; CRT; Χρώμα; DLP; Ψηφιακός; E-ink; FLD; IPS; LCD; LCM; LCoS; LED; MIP; MicroLED; Mini-LED; Μονόχρωμη; OLED; PLS; PMOLED; Plasma; QLED; SAMOLED; SVA; TFT; TFT-LCD; TN; VA; VFD; Άλλο